臺灣臺南地方法院新市簡易庭小額民事判決
                                    111年度新小字第447號
原      告  富邦產物保險股份有限公司

法定代理人  賴榮崇  
訴訟代理人  陳振盛  
            李證賢  
被      告  李義雄  

            峰嵩工程有限公司

法定代理人  簡宏璋  
上列當事人間損害賠償(交通)事件，經本院於中華民國111年7月
13日言詞辯論終結，本院判決如下：
    主      文
被告應連帶給付原告新臺幣貳萬肆仟參佰貳拾柒元，及被告李義
雄自民國一百一十一年五月二十四日、被告峰嵩工程有限公司自
民國一百一十一年五月十二日起，均至清償日止，按週年利率百
分之五計算之利息。
訴訟費用新臺幣壹仟元由被告連帶負擔。
本判決得假執行。
    事實及理由
一、原告起訴略以：
　㈠被告李義雄於民國110年6月24日11時15分許，駕駛被告峰嵩
    工程有限公司所有之車號000-0000號自用大貨車(下稱甲車)
    ，行經台南市永康區中華路永康橋由南往北，因變換車道未
    讓直行車先行，致碰撞原告所承保由訴外人吳偉農駕駛之車
    牌號碼000-0000號自小客車(下稱乙車)於該處倒車，不慎與
    甲車發生碰撞，致乙車受損，上開事故由臺南市警察局永康
    分局交通分隊處理。　　
　㈡上開事故經初步分析研判，乙車駕駛人沒有肇事原因，應由
    被告李義雄負全責，及被告間為僱傭關係，依民法第184條
    第1項、第191條之2前段、第196條及第188條第1項規定，被
    告二人應負過失之連帶侵權行為損害賠償責任。乙車受損，
    經送車廠修復，必要修復費用計新臺幣(下同)46,025元(工
    資12,380、烤漆6,237元、零件費用27,408元)。原告已依保
    險契約給付被保險人，並依保險法第53條第1項規定取得代
    位求償權，原告請求被告賠償乙車之損害，於法有據。
  ㈢對於零件費用應扣除折舊及法院提示之折舊自動試算表，原
    告無意見，減縮本件請求金額為24,327元，及自被告收受起
    訴狀繕本翌日起至清償日止，按年息百分之5計算之利息等
    語。
  ㈣聲明：求為判決如主文所示。　　　
二、被告方面：被告均未到庭辯論，亦未提出書狀為任何答辯。
三、得心證理由：
　㈠原告主張被告為僱傭關係，被告李義雄駕駛被告峰嵩工程有
    限公司之大貨車，因上開行車疏失致乙車受損，經修復共支
    出費用46,025元。原告已理賠被保險人，並依據保險法第53
    條取得代位求償權等事實，業據提出相符之道路交通事故當
    事人登記聯單、臺南市政府警察局道路交通事故分析研判、
    行車執照、估價單、統一發票及汽車理賠申請書等件為證，
    復有臺南市政府警察局永康分局函送肇事相關資料在卷可參
    。及被告峰嵩工程有限公司對於原告上開主張之事實，已於
    相當時期受合法之通知，於言詞辯論期日不到場，亦未提出
    準備書狀爭執，依民事訴訟法第280條第1、3項規定，視同
    自認上開事實。本院綜合上開調查之結果，可信原告主張為
    真實。
  ㈡承上調查，本件交通事故，被告李義雄駕駛被告峰嵩工程有
    限公司所有之甲車，因變換車道未讓直行車先行及未注意安
    全距離，致碰撞乙車，乙車駕駛人於車道正常駕駛，並無肇
    事原因，則原告依據代位權及侵權行為損害賠償請求權，請
    求被告李義雄對於乙車因事故造成之損害應負全部賠償，併
    因被告間為僱傭關係，依民法第188條規定，請求被告峰嵩
    工程有限公司應與被告李義雄負連帶賠償責任，均於法有據
    ，亦足認定。
　㈢查乙車所受損害，業由原告代為支付修復費用46,025元，並
    取得賠償請求權等情，已如上述。嗣原告就修復項目之零件
    費用，願依卷附之折舊自動試算表扣除折舊，加計工資費用
    ，減縮請求賠償金額為24,327元，核屬有據。從而，本件原
    告依據代位權及侵權行為之法律關係，請求被告連帶賠償24
    ,327元，及被告李義雄自111年5月24日、被告峰嵩工程有限
    公司自111年5月12日起，均至清償日止，按週年利率百分之
    5計算之利息，為有理由，應予准許。　　　　
四、本件為小額訴訟事件，依民事訴訟法第436條之19條規定，
    法院為訴訟費用之裁判時，應確定費用額。查本件僅原告支
    出裁判費1,000元，被告無其他費用支出，是本件訴訟費用
    額確定為1,000元，應由敗訴之被告連帶負擔，併依同法第4
    39條之20規定職權宣告假執行。
五、據上論結，本件原告之訴為有理由，依民事訴訟法第436條
    之23、第436條第2項、第385條第1項前段、第85條第2項、
    第436條之19、第436條之20，判決如主文。
中　　華　　民　　國　　111 　年　　8 　　月　　5 　　日
                  臺灣臺南地方法院新市簡易庭
　　　　　　　　　　　　　　　　　法  官　許蕙蘭
以上正本係照原本作成。
如不服本判決，應於送達後20日內，向本院提出上訴狀並表明上
訴理由（依民事訴訟法第436條之24第2項之規定，對於小額程序
之第一審判決提起上訴，非以其違背法令為理由，不得為之），
如於本判決宣示後送達前提起上訴者，應於判決送達後20日內補
提上訴理由書（須附繕本）。
中　　華　　民　　國　　111 　年　　8 　　月　　5 　　日
                                  書記官  柯于婷